臺灣宜蘭地方法院刑事判決
110年度簡上字第41號
上訴人  即
被      告  許世明

                    住宜蘭縣○○鄉○○村○○路0段000巷○○○○0號

上列上訴人因傷害案件，不服本院簡易庭民國110年4月26日110
年度簡字第219號第一審簡易判決（聲請簡易判決處刑案號：臺
灣宜蘭地方檢察署110年度偵字第1462號），提起上訴，本院管
轄之第二審合議庭判決如下：
    主  文
原判決撤銷。
許世明犯傷害罪，處有期徒刑貳月，如易科罰金，以新臺幣壹仟
元折算壹日。未扣案鐵筷壹支沒收，於全部或一部不能沒收或不
宜執行沒收時，追徵其價額。
    犯罪事實
一、許世明於民國109年11月15日7時30分許，在法務部○○○○
    ○○○監平一舍20房之舍房內，因細故與黃志明發生爭執，
    ，竟基於傷害之犯意，以折斷之鐵筷1支刺向黃志明，造成
    黃志明受有左胸壁穿刺傷之傷害。
二、案經黃志明訴由臺灣宜蘭地方檢察署檢察官偵查後聲請簡易
    判決處刑。 
    理  由
壹、程序部分
    本判決所引用傳聞證據之證據能力，當事人於本院審理程序
    中均表示同意有證據能力（見本院110年度簡上字第41號卷
    【下稱簡上卷】第154頁、第236頁至第238頁）。基於尊重
    當事人對於傳聞證據之處分權，及證據資料愈豐富愈有助於
    真實發現之理念，審酌該等證據作成時並無違法取證或顯不
    可信之瑕疵，以之作為證據應屬適當，依刑事訴訟法第159
    條之5規定及最高法院104年度第3次刑事庭會議決議意旨，
    認該等證據資料均有證據能力。至本判決所引之非供述證據
    ，與本案均有關連性，亦無證據證明係實施刑事訴訟程序之
    公務員以不法方式所取得，依刑事訴訟法第158條之4之反面
    解釋，當有證據能力。
貳、實體部分
一、訊據被告許世明對於上開犯罪事實坦承不諱（見他字卷第12
    頁至第13頁、本院110年度簡字第219號卷【下稱簡字卷】第
    71頁至第73頁、簡上卷第154頁、第236頁），核與告訴人黃
    志明之指述情節大致相符（見他字卷第3頁、第9頁至第11頁
    ），復有受刑人懲罰報告表、談話筆錄、羅東聖母醫院診斷
    證明書、法務部○○○○○○○平一舍20房錄影監視器翻拍照片、
    鐵筷及受傷照片等在卷可憑（見他字卷第5頁、第14頁至第1
    9頁），足認被告前開任意性自白與事實相符，本件事證明
    確，被告犯行堪以認定，應予依法論科。
二、論罪
  ㈠核被告所為，係犯刑法第277條第1項之傷害罪。 
　㈡本件被告構成累犯，惟經本院裁量後，不予加重其最低本刑
    ： 
　　⒈被告前因違反毒品危害防制條例案件，經臺灣臺北地方法
      院以106年度簡上字第277號判決處有期徒刑5月確定，於1
      07年3月17日縮刑期滿執行完畢等情，此有臺灣高等法院
      被告前案紀錄表在卷可查。被告於前案執行完畢後，5年
      以內故意再犯本件有期徒刑以上之罪，仍與累犯要件相符
      ，應論以累犯，依刑法第47條第1項規定，加重其刑（最
      高法院103年度第1次刑事庭決議意旨參照）。
　　⒉按刑法第47條第1項規定：「受徒刑之執行完畢，或一部之
      執行而赦免後，5年以內故意再犯有期徒刑以上之罪者，
      為累犯，加重本刑至二分之一。」有關累犯加重本刑部分
      ，不生違反憲法一行為不二罰原則之問題。惟其不分情節
      ，基於累犯者有其特別惡性及對刑罰反應力薄弱等立法理
      由，一律加重最低本刑，於不符合刑法第59條所定要件之
      情形下，致生行為人所受之刑罰超過其所應負擔罪責之個
      案，其人身自由因此遭受過苛之侵害部分，對人民受憲法
      第8條保障之人身自由所為限制，不符憲法罪刑相當原則
      ，牴觸憲法第23條比例原則。於此範圍內，有關機關應自
      本解釋公布之日起2年內，依本解釋意旨修正之。於修正
      前，為避免發生上述罪刑不相當之情形，法院就該個案應
      依本解釋意旨，裁量是否加重最低本刑（司法院釋字第77
      5號解釋文參照）。是依上開解釋意旨，本院就被告上開
      構成刑法第47條第1項累犯之事由，就最低本刑部分是否
      應加重其刑一事，自應予以裁量。
    ⒊經查，被告前開構成累犯之案件，係為違反毒品危害防制
      條例案件，其罪質與本案被告所犯之傷害罪有所差異，是
      不能以此遽論本件被告有特別惡性及對刑罰反應力薄弱之
      情狀，故經本院裁量後，認不需就被告上開犯行予以加重
      最低本刑。
三、上訴意旨之論駁暨撤銷改判之理由
　㈠上訴意旨略以：我願意與告訴人和解，原審量刑過重，請求
    撤銷後量處適當之刑等語。
　㈡原審認被告所涉傷害犯行罪證明確而予以論罪科刑，固非無
    見。然被告就其所為傷害犯行，已於本院審理中與告訴人達
    成調解並履行完畢（見簡上卷第207頁至第211頁），是原審
    未及審酌此情，尚有未洽，本院認被告此部分上訴為有理由
    ，應由本院管轄之第二審合議庭，將原審判決關於此部分暨
    定應執行刑部分，予以撤銷改判。
　㈢爰審酌被告為智識成熟之人，於因另案在監獄服刑期間，竟
    不思安分守己，以理性方式解決與獄友間之紛爭，率以暴力
    相待，致告訴人受有上揭傷害，顯見被告欠缺尊重他人身體
    法益之觀念，所為實有不該；兼衡其犯後坦承犯行，於本院
    審理中與告訴人調解成立，並已賠償告訴人之損害，其國小
    肄業之智識程度，離婚無小孩需要扶養，入監前從事土木、
    磁磚工作之家庭經濟狀況等一切情狀，量處如主文所示之刑
    ，並諭知易科罰金之折算標準。
四、未扣案之鐵筷1支，為被告所有供其為本案傷害犯行所用之
    物，業據被告供承在卷（見簡字卷第72頁至第73頁），爰依
    刑法第38條第2項前段、第4項之規定，宣告沒收，於全部或
    一部不能沒收或不宜執行沒收時，追徵其價額。　　　
據上論斷，應依刑事訴訟法第455條之1第1項、第3項、第369條
第1項前段、第364條、第299條第1項前段，刑法第277條第1項、
第47條第1項、第41條第1項前段、第38條第2項前段、第4項，刑
法施行法第1條之1第1項，判決如主文。
本案經檢察官張鳳清提起公訴，檢察官張學翰到庭執行職務。 
中　　華　　民　　國　　110 　年　　11　　月　　10　　日
                  刑事第五庭  審判長法  官  陳嘉年
                                    法  官  程明慧
                                    法  官  李蕙伶
以上正本證明與原本無異。
本判決為第一審判決，當事人如不服本判決，應於收受送達後20
日內向本院提出上訴書狀（須按他造當事人之人數附繕本）；告
訴人、被害人如不服本判決，應請求檢察官於上訴期間內提出上
訴。
                                   書記官  陳靜宜　　 
中　　華　　民　　國　　110 　年　　11　　月　　10　　日
附錄本案論罪科刑法條：
中華民國刑法第277條
傷害人之身體或健康者，處5年以下有期徒刑、拘役或50萬元以
下罰金。
犯前項之罪，因而致人於死者，處無期徒刑或7年以上有期徒刑
；致重傷者，處3年以上10年以下有期徒刑。